# 求助陈版主，现金流量表附表的疑问

提问人：liuweisheng 时间：2022-05-11 15:03:43
房地产企业，投房原值的变动在现金流量表附表存货的减少项目体现是否正确。谢谢版主解惑。

回答人：chenyiwei
这取决于投资性房地产的买入、卖出对应的现金流量归类为经营性的还是投资性的。如果归类为经营活动的（这种可能性较小），则视同存货，将其变动体现在“存货增减”中是合理的；如果归类为投资活动的，就不应在这部分中列示。